# 研发费资本化

提问人：13386046352 时间：2023-04-01 22:03:
药物临床试验批件逾期废止后，已经资本化的研发支出是否要全额计提减值

回答人：chenyiwei
要考虑以下问题：
1、药物临床试验批件逾期废止的原因？截至废止时点该研发项目的实际进展情况和预期前景如何？
2、如果要重新申领该临床试验批件，需满足什么条件，履行什么程序，预计成功可能性多大？该研发项目最终研发成功获得新药批件的可能性多大？